【裁判字號】    97,易,631
【裁判日期】    970814
【裁判案由】    竊盜
【裁判全文】
臺灣板橋地方法院刑事判決               97年度易字第631號
公  訴  人  臺灣板橋地方法院檢察署檢察官
被      告  乙○○
上列被告因竊盜案件，經檢察官提起公訴（96年度偵字第22160
號），本院判決如下：
    主  文
乙○○共同攜帶兇器竊盜，處有期徒刑壹年，減為有期徒刑陸月
，如易科罰金，以新臺幣壹仟元折算壹日。未扣案之六角扳手壹
支沒收。
    事  實
一、乙○○於民國96年3 月29日上午某時許（起訴書誤載為96年
    3 月27日上午7 時50分許），與丙○○（另經本院判處有期
    徒刑10月，減為有期徒刑5 月確定）共同基於為自己不法所
    有之犯意聯絡，在臺北縣泰山鄉○○路○ 段542 巷1 弄1號
    前，由丙○○在旁把風，乙○○則持其所有客觀上足對人之
    生命、身體、安全構成威脅，具有危險性，可供兇器使用之
    六角扳手1 支，破壞甲○○所有停放於該處之車牌號碼9E－
    9373號自小貨車車門後（毀損部分未據告訴），竊取該車供
    作代步之用。嗣經甲○○報警，於同年月30日16時0 分許（
    起訴書誤載為96年3 月29日7 時50分許），經警尋獲上開失
    竊車輛並自該車右側車窗玻璃內採獲指紋，送請內政部警政
    署刑事警察局鑑驗結果與丙○○、乙○○存檔之左食指、右
    環指資料相符，而循線查獲上情。
二、案經被害人甲○○訴請臺北縣政府警察局新莊分局報告台灣
    板橋地方法院檢察署檢察官偵查起訴。
    理  由
一、按被告以外之人（包括證人、鑑定人、告訴人、被害人及共
    同被告等）於審判外之陳述雖不符刑事訴訟法第159 條之1
    至之4 等4 條之規定，而經當事人於審判程序同意作為證據
    ，法院審酌該言詞陳述或書面陳述作成時之情況，認為適當
    者，亦得為證據；當事人、代理人或辯護人於法院調查證據
    時，知有刑事訴訟法第159 條第1 項不得為證據之情形，而
    未於言詞辯論終結前聲明異議者，視為有前項之同意，同法
    第159 條之5 定有明文。立法意旨在於傳聞證據未經當事人
    之反對詰問予以核實，原則上先予排除。惟若當事人已放棄
    反對詰問權，於審判程序中表明同意該等傳聞證據可作為證
    據；或於言詞辯論終結前未聲明異議，基於尊重當事人對傳
    聞證據之處分權，及證據資料愈豐富，愈有助於真實發見之
    理念，且強化言詞辯論主義，使訴訟程序得以順暢進行，上
    開傳聞證據亦均具有證據能力。本件證人即告訴人甲○○、
    證人丙○○於警詢中之陳述，其性質雖均屬傳聞證據，惟被
    告於言詞辯論終結前均對該筆錄內容異議，依上開規定，證
    人甲○○、丙○○於警詢中之證言應具有證據能力，合先敘
    明。
二、訊據被告乙○○矢口否認有何竊盜犯行，辯稱：伊不知道丙○○是怎麼取得上開車輛，因為丙○○曾駕駛該車輛搭載伊
    ，所以車上才有伊的指紋，伊沒有和丙○○一起去竊取上開
    車輛云云。經查：
（一）告訴人甲○○於96年3 月28日18時30分許，將車牌號碼9E
      －9373號自小貨車停放於在臺北縣泰山鄉○○路○ 段542
      巷1 弄1 號附近，嗣於96年3 月29日上午7 時50分許發現
      失竊一情，此據證人甲○○於警詢中證述明確（96年度偵
      字第2216 0號卷第10、11頁），又上開車輛經警於96年3
      月30日尋獲後，自該車右側車窗玻璃內採獲指紋2 枚，經
      送內政部警政署刑事警察局鑑驗後，認分別與丙○○、被
      告之左食指、右環指指紋相符，有該單位96年5 月14 日
      刑紋字第096007 0746 號鑑驗書1 份在卷可參（上開偵查
      卷第12-17 頁），已足疑被告與丙○○即為竊取該車輛之
      人。
（二）被告確與丙○○共同竊取上開車輛一情，已據證人丙○○
      於警詢及本院審理中均證稱：96年3 月29日伊和被告乙○○一起去臺北縣泰山鄉○○路竊取車輛，伊在旁把風，乙○○持六角扳手破壞車門啟動車輛，並把車輛開走；被告
      有使用過該車輛，所以才會在車上驗到伊和被告的指紋；
      伊和被告是臨時起意要竊取該車輛，因為當時看到車上有
      一些破銅爛鐵，後來伊和被告一起把車上的破銅爛鐵賣掉
      ，一人分得一半的錢等語在卷（本院卷第122 、123 頁、
      96年度偵字第22160 號卷第8 頁），衡以證人丙○○與被
      告為朋友關係，此為被告於本院審理中所不否認，則證人
      丙○○實無故意誣陷被告之必要，況證人丙○○另於96年
      4 月5 日、同年11月10日分別因獨自竊取車輛，經臺灣桃
      園地方法院判處有期徒刑10月、8 月（減為4 月）確定，
      此據證人丙○○於本院審理中供述屬實（本院卷第125 頁
      ），並有臺灣高等法院被告前案記錄表1 份在卷可參，則
      若證人丙○○有誣陷被告之意，其當會將上開竊取車輛之
      犯行強加於被告，而非僅於本案中供述與被告共同竊取上
      開車輛，故足信證人丙○○上開證述為真實可採。且被告
      對於上開失竊車輛上留有被告指紋之原因，初於警詢中辯
      稱：是丙○○駕駛上開車輛到桃園龜山鄉○○○路靠近林
      口鄉體育館載伊，當時伊不知道該車輛是丙○○借來的還
      是偷來的等語（上開偵查卷第6 頁），嗣於偵查中補充稱
      ：伊有時候會去林口體育館旁邊修車廠找朋友，才認識丙○○，他常常會開貨車過去找伊的朋友，伊過去的時候會
      碰到丙○○，有一天他開著貨車，車後面有一些廢土，要
      伊幫忙弄掉，後來他說要請伊喝飲料，伊就幫忙清理了，
      所以才會在車上留下指紋等語（上開偵查卷卷第37頁），
      然於證人丙○○於本院審理中證述曾由被告駕駛上開車輛
      至資源回收場販賣車上之物品等語，被告乃於本院審理中
      改稱：丙○○打電話叫伊去林口「阿輝」的修理場那邊，
      伊去的時候貨車就停在那邊，丙○○表示貨車太重他不敢
      開，叫伊慢慢開到回收場去賣車上的東西，賣完後伊依照
      丙○○的指示將車輛開回「阿輝」修理場附近停放等語（
      本院卷第127 頁），其前後供述矛盾，實難採信，益徵被
      告實係與丙○○共同竊取上開車，方於車上留下被告指紋
      。
（三）綜上，被告確於上揭時地與丙○○共同竊取上開車輛，應
      屬無訛，被告辯稱並未竊取車輛，僅因曾搭乘上開車輛致
      留下指紋云云，顯不足採。本案事證明確，被告犯行堪以
      認定，應予依法論科。
三、按六角扳手，係鐵製之質地堅硬物品，客觀上具有行兇之危
    險性，足以對人之身體、生命造成威脅，其為兇器無疑。故
    核被告乙○○所為，係犯刑法第321 條第1 項第3 款之攜帶
    兇器竊盜罪。被告與丙○○間就前開犯行有犯意聯絡及行為
    分擔，為共同正犯。又起訴書雖認被告行竊時間為96年3 月
    27日上午7 時50分許，然業據公訴人於本院審理中更正行竊
    之時間為96年3 月29日，本院自應依其更正而為審酌，併此
    敘明。爰審酌被告有毒品及多次竊盜前科，有臺灣高等法院
    被告前案紀錄表1 份附卷可稽、其為年輕力壯之人，卻不思
    以己力賺取財物，竟竊取他人物品，嚴重破壞社會秩序，兼
    衡其犯罪之手段、國小肄業之智識程度、生活狀況、告訴人
    之損失情形，及被告於犯罪後未坦承犯行之態度等一切情狀
    ，認公訴人求處有期徒刑1 年，尚稱妥適，爰量處如主文所
    示之刑。又被告犯罪時間在96年4 月24日以前，且合於中華
    民國96年罪犯減刑條例第2 條第1 項第3 款規定，應減其宣
    告刑二分之一，又其所犯為最重本刑5 年以下有期徒刑之罪
    ，經減刑為6 月以下有期徒刑，依同條例第9 條之規定，應
    併諭知易科罰金之折算標準。另六角扳手1 支，為被告所有
    ，且係供被告竊盜所用之物，業據證人丙○○於警詢中證述
    在卷，雖未扣案，然並無證據證明其業已滅失，爰依刑法第
    38條第1 項第2 款規定宣告沒收。
據上論斷，應依刑事訴訟法第299 條第1 項前段、第284 條之 1
，刑法第28條、第321 條第1 項第3 款、第41條第1 項前段、第
38條第1 項第2 款，中華民國96年罪犯減刑條例第2 條第1 項第
3款 、第7 條、第9 條，判決如主文。
本案經檢察官陳旻源到庭執行職務。
中    華    民    國    97    年    8     月    14    日
                  刑事第十三庭  法  官  俞秀美
以上正本證明與原本無異。
如不服本判決，應於判決送達後10日內向本院提出上訴狀（應附
繕本）。告訴人或被害人如對於本判決不服者，應具備理由請求
檢察官上訴，其上訴期間之計算係以檢察官收受判決正本之日期
為準。
                                書記官  謝怡貞
中    華    民    國    97    年    8     月    14    日
附錄本案論罪科刑之法條：
中華民國刑法第321條
犯竊盜罪而有左列情形之一者，處6月以上、5年以下有期徒刑：
一、於夜間侵入住宅或有人居住之建築物、船艦或隱匿其內而犯
    之者。
二、毀越門扇、牆垣或其他安全設備而犯之者。
三、攜帶兇器而犯之者。
四、結夥三人以上而犯之者。
五、乘火災、水災或其他災害之際而犯之者。
六、在車站或埠頭而犯之者。
前項之未遂犯罰之。


司法院資訊處製作；財團法人民間司法改革基金會備份。
